【裁判字號】    92,易,10
【裁判日期】    920729
【裁判案由】    竊盜
【裁判全文】
臺灣苗栗地方法院刑事判決                            九十二年度易字第一號
    公  訴  人  臺灣苗栗地方法院檢察署檢察官
    被      告  甲○○
右列被告因竊盜案件，經檢察官提起公訴（九十一年度偵字第二九七九號）及移
辦（九十一年度偵字第三二三八號、九十二年度偵字第一九三號），本院判決如左：
    主  文
甲○○連續攜帶兇器竊盜，累犯，處有期徒刑壹年陸月。
扣案之鐵剪壹支、撬棒壹支、扳手伍支、活動扳手壹支、小刀貳支、起子參支及鉗子
壹支均沒收。
    事  實
一、甲○○於民國八十八年間，因犯竊盜罪及違反毒品危害防制條例，為本院先後判
    處有期徒刑一年十月及有期徒刑五月，如易科罰金以三百元折算一日確定。嗣上
    開二罪經本院定執行刑為應執行有期徒刑二年確定，於九十一年六月十日假釋期
    滿執行完畢。復意圖為自己不法之所有，並基於竊盜或攜帶兇器竊盜之概括犯意
    ，自九十一年七月六日起至同年十二月二十四日晚上九時止，或徒手（如附表編
    號第一號、第四號）或攜帶在客觀上對人之生命、身體、安全構成威脅，具有危
    險性，可為兇器的鐵剪、撬棒、扳手、活動扳手、小刀、起子、鉗子、十字起子
    、一字起子、大型扳手、尖刀（如附表編號第二號、第三號所示）等物，連續於
    附表編號第一號至第四號所示之時間、地點，以所示方法，竊取乙○○○、凱聚
    股份有限公司（下稱凱聚公司）及丁○○所有如附表所示之物（其中附表編號第
    一號及第二號尚未竊得）。而先後於左列時、地被查獲：
    （一）九十一年七月二十日下午三時五十分許，在苗栗縣竹南鎮○○里○○路西
          濱公路旁乙○○○所有養鰻池工寮內，為乙○○○員工林宏源及印尼籍員
          工ＲＯＬＥＦ、ＳＡＲＯＮＩ當場捕獲，並報警處理。另扣得其所有，行
          竊時攜帶的鐵剪一支、撬棒一支、扳手五支、活動扳手一支、小刀二支、
          起子三支及鉗子一支等物。
    （二）九十一年八月四日晚上九時許，騎乘ＺＺＬ─三八一號輕型機車，載竊得
          之贓物（如附表編號第三號所示），在苗栗縣竹南鎮○○路君毅中學前為
          警查獲，並循線扣得凱聚公司所有，甲○○攜之行竊的十字起子一支、一
          字起子一支、大型扳手一支、鉗子一支、尖刀一支。
    （三）九十一年十二月二十五日凌晨二時四十分許，騎乘ＳＬＫ─六二九號輕型
          機車未戴安全帽，在苗栗縣竹南鎮○○路與竹篙厝前為警查獲，並發現在
          機車上的贓物（如附表編號第四號所示）而悉上情。
二、案經乙○○○訴由苗栗縣警察局竹南分局報請臺灣苗栗地方法院檢察署檢察官偵
    查起訴及移送併辦。
    理  由
一、訊據被告甲○○對右揭事實坦白承認，核與被害人乙○○○、丁○○及凱聚公司
    之職員丙○○指述被竊及証人林宏源、ＲＯＬＥＦ、ＳＡＲＯＮＩ證述當場查獲
    情節相符，並有贓物認領保管收據二份、照片五十一幀等在卷暨鐵剪一支、撬棒
    一支、扳手五支、活動扳手一支、小刀二支、起子三支、鉗子一支、十字起子一
    支、一字起子一支、大型扳手一支、鉗子一支、尖刀一支等扣案可証。足見被告
    之自白確與事實相符。且被告竊盜時所攜帶的上開工具，在客觀上對人之生命、
    身體、安全構成威脅，具有危險性，被告攜之行竊，極易用以傷人，有行兇的可
    能，自係刑法第三百二十一條第一項第三款所稱的兇器。本件事證明確，被告犯
行足堪認定。
二、核被告於附表編號第一號，著手竊取（徒手）乙○○○所有，平日無人看守的廢
    棄養鰻池工寮內財物，因被人發現而未得逞，所為係犯刑法第三百二十條第三項
    、第一項之竊盜未遂罪；被告於附表編號第二號攜帶可為兇器的鐵剪等物著手拆
    剪上開工寮內之變壓器及馬達上的電線，尚未得手，所為係犯刑法第三百二十一
    條第二項、第一項第三款的攜帶兇器竊盜未遂罪；被告於附表編號第三號攜帶可
    為兇器的十字起子等物竊取凱聚公司前面空地的花台不鏽鋼水槽等物，所為係犯
    刑法第三百二十一條第一項第三款的攜帶兇器竊盜罪；被告於附表編號第四號徒
    手竊取他人尚未完工工地的鋁門窗、鋁落地門等物，所為係犯刑法第三百二十條
    第一項之竊盜罪。起訴書雖僅提及刑法第三百二十條第三項、第一項、第三百二
    十一條第二項、第一項第三款之罪，與本院認定之罪名，縱有不同，係裁判上一
    罪事實擴張之結果，非變更法條之問題（最高法院三十二年上字第五八九號判例
    參照）。再者，起訴書僅提及被告於附表編號第一號及第二號的竊盜行為，惟如
    附表編號第三號及第四號的竊盜行為，與前開起訴書提及部分，時間緊接，犯罪
    構成要件相同，被告並係基於概括犯意所為，仍為起訴效力所及，且檢察官請求
    併辦，本院自應併為審究。被告先後四次竊盜行為，時間緊接，手法相同，觸犯
    構成要件相同之罪名，且係基於概括犯意所為，為連續犯，依刑法第五十六條規
    定以一罪論（應論以情節較重之如附表編號第三號所示的刑法第三百二十一條第
    一項第三款之攜帶兇器竊盜罪），並加重其刑。查被告於八十八年間，因犯竊盜
    罪及違反毒品危害防制條例，為本院先後判處有期徒刑一年十月及有期徒刑五月
    ，如易科罰金以三百元折算一日確定。嗣上開二罪經本院定執行刑為應執行有期
    徒刑二年確定，於九十一年六月十日假釋期滿執行完畢，有台灣高等法院被告全
    國前案紀錄表及台灣苗栗地方法院檢察署刑案資料查註紀錄表各一份在卷可稽，
    其在有期徒刑之執行完畢後五年以內，再犯有期徒刑以上的本罪，為累犯，應依
    刑法第四十七條規定遞加重其刑。爰審酌被告之上開素行、本件犯罪之手段、次
    數、所生危害及犯後坦承犯行，態度良好等一切情狀，量處如主文所示之刑。扣
    案之鐵剪一支、撬棒一支、扳手五支、活動扳手一支、小刀二支、起子三支、鉗
    子一支（以上係本案扣案証物），均為被告所有，供其犯罪所用之物，業據被告
    供承在卷（本院九十二年七月十五日筆錄參照），併依刑法第三十八條第一項第
    二款規定宣告沒收。至另扣案的十字起子一支、一字起子一支、大型扳手一支、
    鉗子一支、尖刀一支（詳九十一年度偵字第三二三八號卷），則非被告所有，係
    凱聚公司所有，亦據被告供承在卷（本院九十二年七月十五日筆錄參照），與沒
    收要件不符，附此敘明。
據上論斷，應依刑事訴訟法第二百九十九條第一項前段、刑法第五十六條、第三百二
十一條第一項第三款、第四十七條、第三十八條第一項第二款，判決如主文。
本案經檢察官李基彰到庭執行職務。
中    華    民    國      九十二      年      七     月     二十九      日
                              臺灣苗栗地方法院刑事第二庭
                                      法  官  劉  興  浪
右正本證明與原本無異
如不服本判決，應於判決送達後十日內向本院提出上訴狀（應附繕本），上訴於臺灣
高等法院臺中分院。
                                      書記官  黃  士  益
中    華    民    國      九十二      年      七     月     二十九      日
附表
編號
一、犯罪時間：九十一年七月六日中午。
    犯罪地點：苗栗縣竹南鎮○○里○○路西濱公路旁乙○○○所有，平日無人看守
              的廢棄養鰻池工寮內。
    方    法：騎乘其兄所有ＺＺＬ─三八一號機車前往，著手竊取（徒手）工寮內
              財物時，被不詳姓名老人發現，尚未得手，即騎乘機車離開。
    被 害 人：乙○○○。
    竊得財物：無。
    觸犯法條：刑法第三百二十條第三項、第一項。
二、犯罪時間：九十一年七月二十日下午三時五十分許。
    犯罪地點：苗栗縣竹南鎮○○里○○路西濱公路旁乙○○○所有，平日無人看守
              的廢棄養鰻池工寮內。
    方    法：騎乘上開機車前往，並攜帶其所有，客觀上可為兇器的鐵剪一支、撬
              棒一支、扳手五支、活動扳手一支、小刀二支、起子三支、鉗子一支
              等工具，著手拆剪其內擺放之變壓器及馬達上的電線，但尚未得手，
              經不詳老人通知乙○○○之員工林宏源、印尼籍員工ＲＯＬＥＦ、Ｓ
              ＡＲＯＮＩ三人趕到工寮內，當場逮捕張某。
    被 害 人：乙○○○。
    竊得財物：無。
    觸犯法條：刑法第三百二十一條第二項、第一項第三款。
三、犯罪時間：九十一年八月四日下午六時許。
    犯罪地點：苗栗縣竹南鎮○○路凱聚公司（停產中）前面空地（未有圍牆圍起來
              ）。
    方    法：以現場凱聚公司所有，在客觀上可為兇器的的十字起子一支、一字起
              子一支、大型扳手一支、鉗子一支、尖刀一支竊取。
    被 害 人：凱聚公司。
    竊得財物：花台不鏽鋼水槽一個、生產線印花馬達外殼六個、生產線施釉設備零
              件乙批、消防設備工具乙批、鋁製報夾十四個及硬幣一百五十五元。
    觸犯法條：刑法第三百二十一條第一項第三款。
四、犯罪時間：九十一年十二月二十四日晚上九時許。
    犯罪地點：苗栗縣竹南鎮○○里○○路一八九巷一之十號（鍾先生廟）旁尚未完
              工的工地。
    方    法：徒手竊取鋁門窗、鋁落地門等物。
    被 害 人：丁○○。
    竊得財物：鋁門窗十八樘、鋁落地門一樘。
    觸犯法條：刑法第三百二十條第一項。
附錄論罪科刑法條
刑法第三百二十條第一項：
意圖為自己或第三人不法之所有，而竊取他人之動產者，為竊盜罪，處五年以下有期
徒刑、拘役或五百元以下罰金。
刑法第三百二十一條第一項：
犯竊盜罪而有左列情形之一者，處六月以上五年以下有期徒刑：
一  於夜間侵入住宅或有人居住之建築物、船艦，或隱匿其內而犯之者。
二  毀越門扇、牆垣或其他安全設備而犯之者。
三  攜帶兇器而犯之者。
四  結夥三人以上而犯之者。
五  乘火災、水災或其他災害之際而犯之者。
六  在車站或埠頭而犯之者。


司法院資訊處製作；財團法人民間司法改革基金會備份。
